臺灣臺中地方法院民事判決　　　　　　 96年度家訴字第232號
原　　　告　丙○○
法定代理人　甲○○
被　　　告　乙○○
上列當事人間請求撤銷死亡宣告事件，本院判決如下：
    主      文
本院九十四年度亡字第三十號於中華民國九十四年八月三十一日
宣告原告丙○○（男、民國○○○年○月○○日生、身分證統一
編號：Ｚ000000000號）於中華民國九十年四月二十五
日下午十二時死亡之判決應予撤銷。
訴訟費用由被告負擔。
    事實及理由
一、按撤銷死亡宣告之訴，檢察官或有法律上利害關係之人，得
    提起之。第五百五十一條第二項之聲請人死亡者，得以其他
    有法律上利害關係之人為被告，民事訴訟法第六百三十五條
    定有明文。所謂利害關係人，係指因失蹤人之生死有法律上
    利害關係之人而言。乙○○為原告之父，對於原告之生死有
    其法律上利害關係，原告列乙○○為本件撤銷死亡宣告之訴
    之被告，依法尚無不合，合先敘明。
二、原告主張：其係被告之子，於民國八十三年四月二十五日與
    其母親一同離家，十三年未返家，期間亦未與家人聯繫，嗣
    經被告以失蹤為由，向本院聲請宣告原告死亡，前經本院於
    九十四年八月三十一日以九十四年度亡字第三十號判決宣告
    原告於九十年四月二十五日下午十二時死亡。因原告實未死
    亡，迄今仍健在，為回復身分，為此爰依法訴請撤銷該死亡
    之宣告。並聲明：如主文所示。被告則以：原告之主張為真
    正。並聲明：同意原告之請求。
三、原告主張其前經本院宣告於九十年四月二十五日下午十二時
    死亡之事實。業經本院依職權調取本院九十四年度亡字第三
    十號卷核閱屬實。又本件原告現尚生存之事實，經核閱原告
    提出之年籍、住所、國民身分證統一編號等資料，均與本院
    九十四年度亡字第三十號民事判決所記載者相符。準此，原
    告主張其係本院九十四年度亡字第三十號宣告死亡之當事人
    乙節，自屬實在。況被告到庭對上開事實亦不爭執。是衡之
    以上事證，原告之主張，堪認為真正。
四、按撤銷死亡宣告之訴，除準用民事訴訟法第五百五十一條第
    二項之規定外，如受死亡宣告人尚生存者，亦得提起之。且
    以受死亡宣告人尚生存為理由提起撤銷死亡宣告之訴者，不
    適用民事訴訟法第五百五十二條期間之限制，民事訴訟法第
    六百三十六條及第六百三十七條分別定有明文。本院雖以九
    十四年度亡字第三十號民事判決宣告死亡之原告，惟事實上
    原告既未死亡，則原告請求撤銷該死亡之宣告，揆諸上開規
    定，於法即屬有據，自應准許，爰由本院依法撤銷，判決如
    主文所示。
五、訴訟費用負擔：依民事訴訟法第七十八條。
中　　華　　民　　國　　96　　年　　9 　　月　　4 　　日
                  家事法庭    法　官　林洲富
以上正本係照原本作成。
如對本判決上訴須於判決送達後二十日內向本院提出上訴狀
中　　華　　民　　國　　96　　年　　9 　　月　　4 　　日
　　 　　　　　　　　　　　   書記官　黃惠閔
